# 请教陈版主及各位大神：职工福利保险

提问人：dotaauditor 时间：2018-05-08 14:59:42
企业为公司员工从中国人寿购买的团体重大疾病，意外伤害等保险，这种保险属于福利保险还是商业保险？可以计入福利费吗？

回答人：chenyiwei
如果保险的受益人为员工，则属于企业为员工个人购买商业保险，由此相关的支出应计入工资薪金支出，不应列入福利费。